bg-BG: Етап на цъфтеж на розата: Пъпка; Напълно разцъфнала; Разцъфнала; Полуразцъфнала; Стегната пъпка; Друго
ja: バラが咲く段階: つぼみ; 満開; 開花; 半開き; 固いつぼみ; その他
nl: Roos bloeistadium: Knop; Volledig open; Open; Halfopen; Dichte knop; Overige
vi: Giai đoạn nở hoa hồng: Nụ; Nở bung; Nở; Nở hé; Nụ chúm chím; Khác
pt-PT: Fase de floração da rosa: Botão; Totalmente aberta; Aberta; Semiaberta; Botão fechado; Outro
ko: 장미꽃 개화 단계: 봉오리; 만개; 개화; 반개화; 몽우리; 기타
en: Rose bloom stage: Bud; Fully open; Open; Semi-open; Tight bud; Other
ru: Стадия раскрытия розы: Бутон; Полностью раскрывшийся; Раскрывшийся; Полураскрывшийся; Плотный бутон; Другое
sk-SK: Fáza kvitnutia ruže: Púčik; Úplne rozvitý; Rozvitý; Polorozvitý; Pevný púčik; Iné
ro-RO: Stadiu de înflorire a trandafirului: Boboc; Complet deschis; Deschis; Semideschis; Boboc strâns; Altele
de: Blühstadium der Rose: Knospe; Vollständig geöffnet; Offen; Halboffen; Geschlossene Knospe; Sonstige
sl-SI: Stopnja cvetenja vrtnice: Popek; Povsem odprt; Odprt; Polodprt; Zaprt popek; Drugo
pt-BR: Rosa estágio de abertura: Botão; Totalmente aberta; Aberta; Semiaberta; Botão fechado; Outra
es: Etapa de floración de la rosa: Botón; Completamente abierta; Abierta; Semiabierta; Botón cerrado; Otro
it: Stadio di fioritura delle rose: Bocciolo; Completamente aperto; Aperto; Semi-aperto; Bocciolo chiuso; Altro
cs: Fáze květu růže: Poupě; Plně otevřené; Otevřené; Polootevřené; Pevné poupě; Jiné
lt-LT: Rožės žydėjimo stadija: Pumpuras; Visiškai išsiskleidusi; Išsiskleidusi; Pusiau išsiskleidusi; Kietas pumpuras; Kita
da: Rosens blomstringsstadium: Knop; Fuldt åben; Åben; Halvt åben; Lukket knop; Andet
nb: Roseblomstringsfase: Knopp; Helt åpen; Åpen; Halvåpen; Tett knopp; Annet
hu: Rózsavirágzási szakasz: Bimbó; Teljesen kinyílt; Kinyílt; Félig kinyílt; Zárt bimbó; Egyéb
tr: Gül açma aşaması: Tomurcuk; Tamamen açık; Açık; Yarı açık; Sıkı tomurcuk; Diğer
zh-CN: 玫瑰花开放阶段: 花蕾; 全开; 绽放/开放; 半开; 紧实花蕾; 其他
el: Στάδιο άνθησης της τριανταφυλλιάς: Μπουμπούκι; Πλήρως ανοιχτό; Ανοιχτό; Ημιανοιχτό; Κλειστό μπουμπούκι; Άλλο
zh-TW: 玫瑰開花階段: 花蕾; 全開; 綻放; 半開; 緊實花蕾; 其他
fr: Stade d’ouverture des roses: Bourgeon; Complètement ouverte; Ouverte; Semi-ouverte; Bourgeon serré; Autre
th: ระยะการบานของดอกกุหลาบ: ตูม; บานเต็มที่; บาน; กึ่งบาน; ตูมแน่น; อื่นๆ
pl: Etap rozkwitu róży: Pąk; W pełni otwarty; Otwarty; Półotwarty; Ścisły pąk; Inny
hr-HR: Faza cvjetanja ruže: Pupoljak; Potpuno rascvjetano; Rascvjetano; Polurascvjetano; Zatvoreni pupoljak; Ostalo
fi: Ruusun kukintavaihe: Nuppu; Täysin auki; Auki; Puoliksi auki; Tiukka nuppu; Muu
sv: Rosenblomningsstadium: Knopp; Helt utslagen; Utslagen; Halvöppen; Sluten knopp; Övrigt